# 受益净负债或净资产重新计量其他综合收益后续怎么处理

提问人：chenzigan 时间：2020-01-08 14:40:17
陈版你好，这个重新计量其他综合收益不计入损益我可以理解，那么后续这一项要怎么处理呢，就一直放在表里么，教材上写的“企业可以在权益范围内转移这些在其他综合收益中确认的金额”，这个转移要怎么操作呢，感谢陈版！

回答人：chenyiwei
见《企业会计准则解释第 7 号》第二条：
二、重新计量设定受益计划净负债或者净资产所产生的变动应计入其他综合收益，后续会计期间应如何进行会计处理？
答：该问题主要涉及《企业会计准则第 9 号——职工薪酬》等准则。
重新计量设定受益计划净负债或者净资产的变动计入其他综合收益，在后续会计期间不允许转回至损益，在原设定受益计划终止时应当在权益范围内将原计入其他综合收益的部分全部结转至未分配利润。计划终止，指该计划已不存在，即本企业已解除该计划所产生的所有未来义务。